# 请问陈奕蔚老师EBITDA 取数问题

提问人：binswufe 时间：2022-12-24 11:23:29
请问陈老师， EBITDA 中的固定 资产 折旧是折旧是 现 金流量表附表中的固定 资产 折旧折旧，， 还 是累是累 积 折旧本期增增加加 额 ，，或本期或本期增增加加 额- 本期本期减减少少 额 ，， 谢谢

回答人：chenyiwei
应当是指计入成本费用的折旧计提数，即固定资产附注中累计折旧增加数中的“本期计提”，通常与现金流量表间接法附表中的“固定资产折旧”项目金额相同。不包括其他原因导致的累计折旧增加额。